臺灣高等法院刑事判決
109年度上訴字第2944號
上  訴  人  
即  被  告  黃修升


上列上訴人因詐欺等案件，不服臺灣桃園地方法院108年度訴字
第1064號，中華民國109年5月20日第一審判決（起訴案號：臺灣
桃園地方檢察署107年度少連偵字第343號），提起上訴，本院判
決如下：
    主  文
上訴駁回。  
    事實及理由
一、本案經本院審理結果，認第一審以上訴人即被告甲○○（下稱
    被告）如原判決事實欄一（一）至（三）部分，係共犯刑法
    第336條第2項之業務侵占罪；就事實欄一（四）部分所為則
    係犯刑法第339條之3第2項之非法以電腦製作不實財產權取
    得紀錄得利罪，就業務侵占罪部分，處有期徒刑6月，併科
    罰金新臺幣（下同）4萬元，並諭知易科罰金、易服勞役之
    折算標準，及所犯刑法第339條之3第2項之罪，量處有期徒
    刑3月；並說明未扣案之犯罪所得財物或利益，依刑法第38
    條之1第1項、第3項規定，扣除被告因和解而支付賠償金700
    0元外，其餘部分均諭知沒收及追徵，並說明與葉時文、曾O
    婷共犯部分，則均未分得財物，則不另為沒收之諭知，經核
    原審認事用法及沒收等均無違誤，量刑亦屬允當，應予維持
    ，並援引原審判決書記載之犯罪事實、證據及理由（如附件
    ）外，就證據部分並補充被告於本院審理時之自白（見本院
    卷第117頁）。
二、被告上訴意旨係稱原審量刑過重，希望宣告得易科罰金之刑
    等語。
三、本案量刑裁量之說明：
（一）按量刑係屬法院自由裁量之職權，但應受比例、罪刑相當
      原則等法則之拘束，並非可恣意為之，致礙及公平正義之
      維護，必須兼顧一般預防之普遍適應性與具體個案特別預
      防之妥當性，始稱相當。因此，量刑與罪刑相當原則、比
      例原則無違或無顯然失當或違反公平、比例及罪刑相當原
      則者，亦無偏執一端，致明顯失出失入情形，係以行為人
      之責任為基礎，並斟酌刑法第57條各款所列情狀，而未逾
      越法定範圍，又未濫用其職權等，自不得指為違法（最高
      法院106年度台上字第3137號、104年度台上字第2897號、
      3887號、第3854號、105年度台上字第第288號、第505號
      判決意均足參照）。
（二）原判決就本案被告量刑部分，係審酌被告受僱擔任店員負
      責管理店內收銀現金、商品等職，竟未忠其職守，利用執
      行職務之便，將所任職店內現金、商品侵占入己，又以詐
      術取得遊戲點數，其所為破壞雇主信任關係，侵害雇主財
      產法益，及犯後迄於原審審理中才坦認犯行，雖與告訴人
      和解，但僅支付部分款項，其餘尚未履行等犯後態度，並
      審酌被告所陳之智識程度、家庭經濟、生活狀況，本案所
      為犯罪動機、目的等一切情狀，分別量處如上述所示之刑
      ，並就得易科罰金、易服勞役部分，諭知如易科罰金、易
      服勞役之折算標準。從而，原審之量刑，業已依被告之責
      任為基礎，並斟酌刑法第57條各款所列情狀，則原審之量
      刑並未逾越法定刑度，亦未明顯過重，客觀上難認有違反
      比例、公平、罪責相當等原則，或濫用自由裁量權限之情
      形，核無不當或違法之情形。參諸被告與告訴人業已於10
      7年11月1日自行達成和解協議，和解金額為15萬元，被告
      僅於107年11月1日和解當日給付7000元和解金外，其餘款
      項迄今均未再給付，業據告訴人乙○○陳述在卷，並有和解
      書照片2張在卷可按（見原審108年審訴字第1309號刑事卷
      第59頁，本院卷第118頁），因此被告犯後是否賠償告訴
      人乙節，原判決之量刑基礎與本院相同，並無得以審酌再
      予減輕之事由，是被告以原審量刑過重為由，提起上訴，
      並無理由，應予駁回。
據上論斷，應依刑事訴訟法第373條、第368條，判決如主文。
本案經檢察官林育駿提起公訴，檢察官戴文亮到庭執行職務。
中　　華　　民　　國　　109 　年　　11　　月　　12　　日
                  刑事第十四庭  審判長法　官  黃斯偉
                                      法　官  許泰誠
                                      法　官  程克琳
以上正本證明與原本無異。
刑法第339條之3部分，如不服本判決，應於收受送達後20日內向
本院提出上訴書狀，其未敘述上訴之理由者並得於提起上訴後20
日內向本院補提理由書（均須按他造當事人之人數附繕本）「切
勿逕送上級法院」。
其餘部分不得上訴。 
                                      書記官  劉靜慧
中　　華　　民　　國　　109 　年　　11　　月　　13　　日
附錄本案論罪科刑法條全文：
中華國刑法第336 條
對於公務上或因公益所持有之物，犯前條第1 項之罪者，處1 年
以上7 年以下有期徒刑，得併科15萬元以下罰金。
對於業務上所持有之物，犯前條第1 項之罪者，處6 月以上5 年
以下有期徒刑，得併科9 萬元以下罰金。
前二項之未遂犯罰之。
中華民國刑法第339條之3：
意圖為自己或第三人不法之所有，以不正方法將虛偽資料或不正
指令輸入電腦或其相關設備，製作財產權之得喪、變更紀錄，而
取得他人財產者，處七年以下有期徒刑，得併科70萬元以下罰金
。
以前項方法得財產上不法之利益或使第三人得之者，亦同。

附件
臺灣桃園地方法院刑事判決                                                                     108年度訴字第1064號
公　訴　人　臺灣桃園地方檢察署檢察官
被　　　告　甲○○　男（民國00年0月0日生）
                    身分證統一編號：Z000000000號
                    住○○市○○區○○○路○段000號
            葉時文　男（民國00年00月00日生）
                    身分證統一編號：Z000000000號
                    住○○市○○區○○路○段0000號
上列被告因詐欺等案件，經檢察官提起公訴（107年度少連偵字
第343號），本院判決如下：
    主  文
甲○○共同犯業務侵占罪，處有期徒刑陸月，併科罰金新臺幣肆
萬元，有期徒刑如易科罰金、罰金如易服勞役，均以新臺幣壹仟
元折算壹日；又犯非法以電腦相關設備製作不實財產權取得紀錄
得利罪，處有期徒刑參月。未扣案如附表一、四所示之犯罪所得
於扣除新臺幣柒仟元後均沒收，於全部或一部不能沒收或不宜執
行沒收時，追徵其價額。
葉時文共同犯業務侵占罪，處有期徒刑陸月，如易科罰金，以新
臺幣壹仟元折算壹日，緩刑貳年，緩刑期間付保護管束，並應於
本判決確定之日起壹年內，向指定之政府機關、政府機構、行政
法人、社區或其他符合公益目的之機構或團體提供肆拾小時之義
務勞務，並接受法治教育課程貳場次。未扣案之犯罪所得如附表
二侵占商品欄所示之物均沒收，於全部或一部不能沒收或不宜執
行沒收時，追徵其價額。
    事  實
一、甲○○與葉時文及少年曾○婷（民國00年0月生，真實姓名年籍
    詳卷）均為朋友關係，而甲○○於106年7月起受僱於址設桃園
    市○○區○○○路0段000號「萊爾富便利超商桃濱門市」（下稱
    ：萊爾富桃濱店），擔任店員，負責銷售貨物及收取款項等
    業務，為從事業務之人。詎甲○○竟利用其擔任值班店員之機
    會，接續為下列犯行：
（一）甲○○意圖為自己不法之所有，基於業務侵占之犯意，於如
      附表一所示時間，將業務上所保管並存放至收銀機內之現
      金及放置在貨架上之商品逕行取走，以此方式侵占如附表
      一所示價值之現金及商品。
（二）甲○○與葉時文共同意圖為自己不法之所有，基於業務侵占
      之犯意聯絡，於如附表二所示時間，由甲○○將業務上所保
      管而放置在貨架上之如附表二所示商品任由葉時文逕行取
      走，以此方式共同侵占入己。
（三）甲○○與少年曾○婷共同意圖為自己不法之所有，基於業務
      侵占之犯意聯絡，於如附表三所示時間，由甲○○將業務上
      所保管而放置在貨架上之如附表三所示商品任由少年曾○
      婷逕行取走，以此方式共同侵占入己。
（四）甲○○明知「遊e 卡」點數須經掃描代收款繳費單，再向顧
      客收取收銀機所顯示金額後，於收銀機電腦輸入所收取之
      金額後，按下收銀機上現金鍵，使電腦透過網路連線之方
      式，將交易成功之訊息回傳給遊戲點數公司，始能列印點
      數序號及密碼，竟意圖為自己不法之所有，基於以不正方
      法將虛偽資料輸入電腦相關設備而取得不法利益之犯意，
      於如附表四所示時間，於前址該分店內，操作「LIFE-ET 
      」設備，列印如附表四「交易序號」欄所示之「遊e 卡」
      點數繳費單，再利用該門市收銀機連結之條碼機，掃描如
      附表四所示繳費單之條碼後，未收取附表四所示款項放入
      收銀機內，即將「已收款」此一虛偽資料輸入收銀機連結
      之電腦設備，而製作財產權之取得紀錄，並傳送交易成功
      之訊息予「遊e 卡」公司，進而詐得上開遊戲點數共計價
      值新臺幣（下同）3,600 元之利益。嗣上開桃濱門市之店
      長乙○○發現帳項短少，經調閱監視器錄影畫面查看，始知
      上情。
    理  由
壹、證據能力按被告以外之人於審判外之言詞或書面陳述，除法
    律有規定者外，不得作為證據；又被告以外之人於審判外之
    陳述，雖不符合刑事訴訟法第159條之1至第159條之4規定，
    但經當事人於審判程序同意作為證據，法院審酌該言詞或書
    面陳述作成時之情況，認為適當者，亦得為證據。當事人、
    代理人或辯護人於法院調查證據時，知有同法第159條第1項
    不得為證據之情形，而未於言詞辯論終結前聲明異議者，視
    為有前項之同意，同法第159條第1項及第159條之5分別定有
    明文。查本判決所引用被告以外之人於審判外之陳述，經檢
    察官、被告2人於本院行準備程序時，均表示同意有證據能
    力（見訴字卷第111頁），本院審酌上開傳聞證據製作時之
    情況，尚無違法不當及證明力明顯過低之瑕疵，認為以之作
    為證據應屬適當，揆諸前開規定，爰依同法第159條之5第1
    項規定，認前揭傳聞證據均有證據能力。至其餘經本判決援
    引之非供述證據，俱核無公務員違法採證之情形，亦無信用
    性過低之疑慮，且與本案被告犯行之認定具關聯性，均經本
    院於審判期日，依刑事訴訟法第164條、第165條規定，踐行
    證據調查之法定程序，自應認均有證據能力。
貳、實體部分
一、被告甲○○就上揭犯罪事實均坦承不諱（見訴字卷第278頁）
    ，核與證人即同案被告葉時文、證人即共犯曾○婷、證人即
    桃濱門市店長乙○○證述情節大致相符（見少連偵卷第18至19
    頁、62至64頁、80頁、100至102頁、112至113頁、137至139
    頁），有桃濱門市監視器錄影畫面翻拍照片、10月排班表、
    遊e卡交易明細表及帳務資料、盤點報告書、盤損金額明細
    、現金盤營（虧）/匯款明細表、現金預支單據等件在卷可
    稽（見少連偵卷第20至27頁、32至50頁、81至98頁、114頁
    、132頁）。足認被告甲○○前揭任意性自白核與事實相符，
    堪以採信。是被告甲○○就事實欄所示各次犯行事證均已明確
    ，被告甲○○犯行堪以認定，應予以依法論科。
二、被告葉時文就事實欄一（二）所示犯行，於本院審理時坦承
    不諱（見訴字卷第110頁、278頁），核與證人即萊爾富桃濱
    店店長乙○○於偵查中、審理時證述情節大致相符（見少連偵
    字卷第18至19頁、62至64頁、112至113頁），有監視器錄影
    畫面截圖照片、萊爾富桃濱店10月排班表等件在卷可稽（見
    少連偵字卷第25至26頁、31頁）。足認被告葉時文前揭任意
    性自白核與事實相符，堪以採信。是被告葉時文就事實欄一
    （二）犯行部分事證已臻明確，被告葉時文犯行堪以認定，
    應予以依法論科。
三、綜上，本案事證已明，被告甲○○、葉時文上開犯行，已堪認
    定，均應依法論科。
參、論罪科刑
一、被告甲○○所為前揭事實欄一（一）至（三）；被告葉時文所
    為事實欄一（二）之業務侵占行為後，刑法第336條第2項雖
    於108年12月25日經修正公布，並於108年12月27日施行，惟
    審酌該條之構成要件及刑度均無變動，修正內容僅針對罰金
    文字上有所修正，且罰金之金額實質上亦未變動，而係將罰
    金數額調整換算後予以明定，是本件並無法律變更而需新舊
    法比較問題，應逕行適用裁判時之現行法，先予敘明。
二、被告甲○○部分：
（一）核被告甲○○就事實欄一（一）至（三）所為，均係犯刑法
      第336條第2項之業務侵占罪。次按刑法第339條之3之罪，
      以不正方法對於電腦或相關設備輸入虛偽資料或不正指令
      ，為其構成要件，而所謂不正方法輸入虛偽資料或不正指
      令，係指在正常使用電腦或其相關設備之範圍內，輸入該
      電腦或相關設備者不願接納的指令或資料而言，亦包含行
      為人無權使用或逾越授權範圍使用電腦或相關設備之情形
      （最高法院101年度台上字第4426號判決意旨參照）。本
      案告訴人固授權被告甲○○工作期間具有合法使用收銀機電
      腦，並按下現金鍵確認交易之權限，惟未許可被告甲○○得
      將未收取款項之虛偽交易資料輸入收銀機電腦之事宜，則
      被告甲○○逾越授權範圍，擅自將未實際收取現金3,600元
      之虛偽資料輸入收銀機電腦，以此不正方式製作財產權取
      得紀錄，而取得遊e卡遊戲點數價值3,600元之不法利益，
      核其事實欄一（四）所為，係犯刑法第339條之3第2項之
      非法以電腦相關設備製作不實財產權取得紀錄得利罪。
（二）被告甲○○與葉時文，就事實欄一（二）所示犯行；被告甲
      ○○與少年曾○婷，就事實欄一（三）所示犯行，有犯意聯
      絡及行為分擔，均應分別論以共同正犯。
（三）又被告甲○○於108年10月間多次侵占如附表一至三所示之
      現金、商品，均係基於單一犯罪決意，而利用其擔任店員
      機會，而將其所掌管之現金、商品據為己有，行為手段相
      仿，亦有類似性，且犯罪時間僅橫跨1個月時間，時間密
      接，此部分依一般社會健全通念，各行為彼此間獨立性薄
      弱，於行為態樣上，難以強行分開，雖事實欄一（二）、
      （三）所示犯行係分別與被告葉時文、證人曾○婷共同為
      之，惟該2部分之行為態樣仍屬相類，且該2人之犯罪決意
      與行為分擔，顯係於被告甲○○接續為業務侵占犯行期間，
      僅係為朋分少數犯罪所得而共同參與部分犯行，是尚難僅
      以被告甲○○於接續之業務侵占犯行期間，有其他共犯參與
      少數犯罪情形，而強行將其基於同一決意下之行為切割為
      數行為，是在刑法評價上，仍應視為數個舉動之接續實行
      ，合為包括之一行為予以評價，較符刑法之罪責相當性，
      而認屬接續犯之實質上一罪。
三、被告葉時文部分：
（一）核被告葉時文就事實欄一（二）所為，係犯刑法第336條
      第2項之業務侵占罪。被告葉時文、甲○○間，就事實欄一
      （二）所示犯行，有犯意聯絡及行為分擔，應論以共同正
      犯。被告葉時文為無身分之人，與有身分之被告甲○○共同
      實行刑法第336條第2項之業務侵占罪，依刑法第31條第1
      項前段規定，仍以共同正犯論。
（二）被告葉時文如事實欄一（二）所示犯行期間之數舉動，係
      基於業務侵占之單一犯罪目的，其犯罪時間、行為均具密
      接性與連貫性，難以個別區分，均應分別論以接續犯之包
      括一罪。
四、爰審酌被告甲○○未忠職守，利用職務之便，將其所任職之便
    利商店現金及商品侵占入己，並以詐術取得遊戲點數，破壞
    人際信任，侵害雇主財產法益，所為非是，再其犯後於本院
    審理時始坦認犯行，審理前多次辯以反於真實之詞，亦未履
    行與告訴人達成共識之和解條件以彌補告訴人之損失，犯後
    態度實難認良好；再審酌被告葉時文利用被告甲○○值班機會
    侵占告訴人店內之物，顯然欠缺對他人財產權之尊重，殊值
    非難，惟考量被告葉時文犯後終坦認犯行，尚非全無悔意，
    兼衡被告2人之智識程度、職業、家庭經濟狀況、及犯罪之
    動機、目的等一切情狀，分別量處如主文所示之刑，並就得
    易科罰金有期徒刑部分均諭知如易科罰金之折算標準；另就
    宣告被告甲○○罰金刑部分諭知如易服勞役之折算標準。
五、又被告葉時文未曾因故意犯罪受有期徒刑以上刑之宣告，有
    臺灣高等法院被告前案紀錄表1份在卷可按，其因一時失慮
    而犯本案，且犯後自白犯行，深切表示悔悟之意，復審酌被
    告葉時文固尚未與告訴人和解，惟其前揭犯行所造成之損害
    甚微，堪信被告葉時文經此偵審程序及刑之宣告，當知所警
    惕，而無再犯之虞，本院認前開對其宣告之刑，以暫不執行
    為適當，併依刑法第74條第1項第1款規定宣告緩刑2年，以
    啟自新。惟為確實督促保持善良品行及正確法律觀念，並依
    同法第74條第2項第5款之規定，命被告應自本判決確定之日
    起1年內向檢察官所指定之政府機關、政府機構、行政法人
    、社區或其他符合公益目的之機構或團體，提供40小時之義
    務勞務，及參加法治教育2場次，並依刑法第93條第1項第2
    款之規定，諭知其應於緩刑期間付保護管束，以啟自新。又
    依同法第75條之1第1項第4款規定，受緩刑之宣告而違反上
    開本院所定負擔情節重大，足認原宣告之緩刑難收其預期效
    果，而有執行刑罰之必要者，得撤銷其宣告，附此敘明。
六、沒收
（一）按犯罪所得，屬於犯罪行為人者，得沒收之，於全部或一
      部不能沒收或不宜執行沒收時，追徵其價額，刑法第38條
      之1第1項、第3項定有明文。按共同正犯之犯罪所得，沒
      收或追徵，應就各人所分得之數額分別為之；先前對共同
      正犯採連帶沒收犯罪所得之見解，已不再援用及供參考（
      最高法院107年度台上字第393號判決、104年第13次刑事
      庭會議決議意旨參照），此為終審機關近來一致之見解。
      所謂各人「所分得」，係指各人「對犯罪所得有事實上之
      處分權限」，法院應視具體個案之實際情形而為認定：倘
      若共同正犯各成員內部間，對於不法利得分配明確時，固
      應依各人實際分配所得沒收；然若共同正犯成員對不法所
      得並無處分權限，其他成員亦無事實上之共同處分權限者
      ，自不予諭知沒收；至共同正犯各成員對於不法利得享有
      共同處分權限時，則應負共同沒收之責（最高法院104年
      度台上字第3937號判決意旨參照）。至於上揭共同正犯各
      成員有無犯罪所得、所得數額，係關於沒收、追繳或追徵
      標的犯罪所得範圍之認定，因非屬犯罪事實有無之認定，
      並不適用「嚴格證明法則」，無須證明至毫無合理懷疑之
      確信程度，應由事實審法院綜合卷證資料，依自由證明程
      序釋明其合理之依據以認定之。（最高法院105年度台上
      字第1733號判決意旨參照）。
（二）經查，被告甲○○所侵占如附表一所示價值之現金、商品及
      詐得如附表四所示之價值3,600元遊戲點數，均屬其犯罪
      所得，惟業已賠償乙○○7,000元等情，經證人乙○○供述在
      卷，故就償還被害人7,000元後所剩餘犯罪所得部分，依
      刑法第38條之1第1項前段、第3項規定宣告沒收，並於全
      部或一部不能沒收或不宜執行沒收時，追徵其價額；就被
      告甲○○已償還被害人之7,000元，則依刑法第38條之1第5
      項規定，不予宣告沒收。
（三）至被告甲○○、葉時文所侵占如附表二所示之物，固屬被告
      甲○○、葉時文所為事實欄一（二）犯行之犯罪所得，然附
      表二所示之物由被告葉時文取走並飲用完畢，被告甲○○並
      未分得財物等情，業據被告葉時文自承在卷（見少連偵卷
      第100頁反面），且無證據足資認定被告甲○○就附表二所
      侵占之物與被告葉時文間仍具有事實上之共同處分權限，
      揆諸前揭說明，此部分應於被告葉時文項下宣告沒收之，
      於全部或一部不能沒收或不宜執行沒收時，依同條第3項
      規定，追徵其價額。
（四）末查被告甲○○及曾○婷所共同侵占如附表三所示之物，固
      屬被告甲○○及曾○婷所為事實欄一（三）犯行之犯罪所得
      ，然附表三所示之物由曾○婷取走，被告甲○○並未分得財
      物等情，業據證人曾○婷證述在卷（見少連偵卷第137至13
      9頁），且無證據足資認定被告甲○○就附表三所侵占之物
      與曾○婷間仍具有事實上之共同處分權限，揆諸前揭說明
      ，就此部分無從宣告沒收，併予敘明。
據上論結，應依刑事訴訟法第299條第1項前段，判決如主文。本
案經檢察官林育駿提起公訴，檢察官蔡宜均到庭執行職務。
中　　華　　民　　國　 109　　年　　5 　　月　　20　　日
                  刑事第五庭   審判長法　官　呂世文
                                     法  官  李敬之
                                     法  官  曾淑君
以上正本證明與原本無異。
如不服本判決應於收受判決後20日內向本院提出上訴書狀，並應
敘述具體理由。其未敘述上訴理由者，應於上訴期間屆滿後20日
內向本院補提理由書(均須按他造當事人之人數附繕本)「切勿逕
送上級法院」。
                                     書記官　姚承瑋
中　　華　　民　　國　 109　　年　　5 　　月　　21　　日
附錄本案論罪科刑法條：刑法第336條、第339條之3
第336條：
對於公務上或因公益所持有之物，犯前條第一項之罪者，處一年
以上七年以下有期徒刑，得併科十五萬元以下罰金。
對於業務上所持有之物，犯前條第一項之罪者，處六月以上五年
以下有期徒刑，得併科九萬元以下罰金。
前二項之未遂犯罰之。
第 339-3 條：
意圖為自己或第三人不法之所有，以不正方法將虛偽資料或不正
指令輸入電腦或其相關設備，製作財產權之得喪、變更紀錄，而
取得他人之財產者，處七年以下有期徒刑，得併科七十萬元以下
罰金。
以前項方法得財產上不法之利益或使第三人得之者，亦同。
前二項之未遂犯罰之。
附表一
編號 侵占時間（106 年） 侵占金額（含現金及商品） 侵占商品 1 10月9 日23時起至翌日（10）日7 時止 5,184元 蠻牛2 罐、香煙2 包、飲料1 罐、遊戲光碟1 片 2 10月10日23時起至翌日（11）日7 時止 不詳 飲料1 罐 3 10月15日23時起至翌（16）日7 時止 1,420元 飲料4 罐、熱狗1 條、香菸1 包 4 10月16日23時起至翌（17）日7 時止 不詳 飲料1 罐 5 10月17日23時起至翌（18）日7 時止 230元 飲料2 罐、蠻牛2 罐、巧克力1 盒、香煙3 包 6 10月18日23時起至翌（19）日7 時止 2,129元 布丁2 個、寵物罐頭5 個、巧克力牛奶2 杯 7 10月19日23時起至翌（20）日7 時止 670元 蠻牛4 罐、飲料2 罐、巧克力3 條、肉乾1 包、餅乾2 包、泡麵1 碗、北海鱈魚香絲1 包 8 10月20日23時起至翌（21）日7 時止 510元 可樂1 罐、水果酸爆條3包、咖啡1 杯、蠻牛1 罐、飲料2 罐、香煙2 包 9 10月22日23時起至翌（23）日7 時止 354元 飲料1 罐、麵包1 個、便當1 個 10 10月23日23時起至翌（24）日7 時止 不詳 香煙1 包、麵包1 個 11 10月24日23時起至翌（25）日7 時止 1,380元 遊戲光碟1 片 12 106 年10月26日23時起至翌（27）日7時 止 不詳 香煙2 包、飲料1 罐、飯糰1 個 13 106 年10月29日22時30分起至翌（30）日7 時止 1,154元 飲料1 罐、香煙1 包 共計：1萬3,031元    
附表二
編號 侵占時間（106年） 侵占商品 1 10月16日2 時43分、3 時19分 米酒1 罐、米酒1 罐 2 10月18日5 時45分 米酒1 罐 
附表三
編號 侵占時間（106年） 侵占商品 1 10月17日1 時9 分、3 時52分 麵包1 個、日用品1 袋（含洗髮乳2 罐、沐浴乳2 罐、衛生棉4包、眉夾1 個、保養品1 個、面膜2 包、太空包1 個） 2 10月19日2 時49分 披薩1 片 3 10月21日4 時42分 麵包1 個 4 10月30日1 時11分、1 時20分 飲料1 罐、飲料1 罐 
附表四
編號 詐欺時間（106年） 交易序號 點數價額 1 10月11日2 時57分、4 時18分、4 時24分 399229、399233、399234 300 元、300 元、1,000元 2 10月18日0 時25分 402742 300元 3 10月19日4 時50分 403302 200元 4 10月25日1 時18分、2 時3分 406406、406408 300 元、300 元 5 10月27日1 時40分 407388 300元 6 10月29日3 時12分、3 時13分 408965、708966 300 元、300 元 合計：3,600元